【裁判字號】    97,易,3080
【裁判日期】    970905
【裁判案由】    妨害公務
【裁判全文】
臺灣臺中地方法院刑事判決              97年度易字第3080號
公  訴  人  臺灣臺中地方法院檢察署檢察官
被      告  甲○○
                      之1
                    （現另案於臺灣臺中監獄執行中）
上列被告因妨害公務案件，經檢察官提起公訴（九十七年度偵字
第一五０三八號），本院判決如下：
    主    文
甲○○對於公務員依法執行職務時，施強暴，累犯，處有期徒刑
肆月，如易科罰金，以新台幣壹仟元折算壹日。
    犯罪事實
一、甲○○前於民國九十五及九十六年間，曾先後因竊盜與詐欺
    案件，經法院分別判處有期徒刑四月、四月及七月，並定應
    執行刑為有期徒刑一年二月確定，其入監執行後，甫於九十
    六年八月一日因縮刑期滿執行完畢出監；詎仍不知警省悔悟
    ，其於九十七年六月二十四日上午十時四十五分許，與女友
    林美華行經臺中市○區○○路三六號前，因行跡可疑，為臺
    中市警察局第一分局巡邏員警丙○○及劉美蘭發覺而趨前盤
    查，丙○○嗣即查知林美華為臺灣臺中地方法院檢察署之毒
    品通緝犯，旋將林美華逮捕，林美華於倉促間，為隱匿自己
    之犯罪事證，乃將手中持有之毒品甲基安非他命一小包、玻
    璃吸食器及塑膠吸管各一支，先交付予甲○○持有（林美華
    所涉違反毒品危害防制條例犯嫌部分，已由檢察官另行分案
    偵辦）。丙○○見林美華疑將毒品甲基安非他命及玻璃吸食
    器等物交付予甲○○，遂質問甲○○手中所持有之物品為何
    ？甲○○一時心虛，旋即隨手將林美華所交付之毒品甲基安
    非他命等物丟棄於路旁，丙○○見甲○○果真持有疑似為毒
    品之物品及施用毒品之工具，乃依現行犯之規定，欲逮捕甲
    ○○。甲○○明知丙○○為依法執行查緝犯罪職務之員警，
    竟基於妨害公務之犯意，於值勤員警丙○○執行現行犯逮捕
    勤務時，與丙○○發生拉扯，並張口猛咬丙○○之右大腿，
    致丙○○右大腿受有牙齒咬傷及破皮出血之傷害（傷害部分
    未據告訴），而當場對於依法執行職務之員警丙○○施以強
    暴。嗣經警員鄒介迪、柯如芳到場支援後，始與丙○○、劉
    美蘭合力制伏甲○○而加以逮捕。
二、案經臺中市警察局第一分局報請臺灣臺中地方法院檢察署檢
    察官偵查起訴。
    理    由
一、上揭犯罪事實，業據被告甲○○於本院訊問時坦認不諱，核
    與證人即與被告同遭逮捕之林美華於警詢及偵查中證述之情
    形大致相符（見警卷第八頁至第一三頁，偵查卷第五頁、第
    二四頁至第二五頁），復有澄清綜合醫院診斷證明書一紙、
    刑案現場及員警於查獲後所拍攝照片十四張附卷可稽（見警
    卷第一四頁、第二六頁至第三四頁），足見被告上開自白確
    與客觀事實相符，堪予採信。是本件事證業臻明確，被告犯
    行洵堪認定。
二、按刑法第一百三十五條第一項之妨害公務罪，以對於公務員
    依法執行職務時施強暴脅迫為要件，此之所謂施強暴，不以
    對於公務員之身體直接實施暴力為限，凡以公務員為目標，
    而對物或對他人施暴力，其結果影響及於公務員之執行職務
    者，亦屬之（八十四年度台非字第三三三號判決要旨參照）
    。本件被告甲○○既於員警丙○○依法執行現行犯逮捕勤務
    ，與之發生拉扯，並張口猛咬員警丙○○之右大腿，致員警
    丙○○右大腿受有牙齒咬傷及破皮出血之傷害，顯對於公務
    員依法執行職務時施以強暴之暴行無疑，是核被告所為，應
    係犯刑法第一百三十五條第一項之對於執行職務公務員施強
    暴罪。另被告有前揭犯罪事實欄所載之經有期徒刑宣告及執
    行完畢之情形，此有前開臺灣高等法院被告前案紀錄表可按
    ，被告於有期徒刑執行完畢後，五年以內故意再犯本件為有
    期徒刑以上之罪，應依刑法第四十七條第一項之規定論以累
    犯，並予加重其刑。
三、爰審酌被告甲○○之素行，有前開臺灣高等法院被告前案紀
    錄表在卷可查，其僅因一時心虛拒絕受檢，並圖抗拒逮捕，
    即於員警執行勤務時，對之施以強暴行為，妨害警員依法執
    行公務，對國家公權力之執行所生危害非輕；並衡酌被告犯
    罪之動機、目的、手段，其犯後終能坦認犯罪，尚見悔悟之
    意，犯罪後態度尚佳等一切情狀，量處如主文所示之刑，並
    諭知易科罰金之折算標準。至公訴檢察官雖於本院審理時對
    被告具體求處有期徒刑六月；然被告犯後業已坦認自己犯行
    ，且本件值勤員警丙○○亦已於職務報告中表明其所受傷害
    部分不予追究，並未提出告訴，本院於考量被告犯罪情節與
    其他一切具體之情狀後，認對被告處予如主文所示之刑罰，
    已足收懲儆之效，是檢察官具體求刑之刑度範圍稍嫌過重，
    併述明之。
據上論斷，應依刑事訴訟法第二百九十九條第一項前段，刑法第
一百三十五條第一項、第四十七條第一項、第四十一條第一項前
段，刑法施行法第一條之一第一項、第二項前段，判決如主文。
本案經檢察官乙○○到庭執行職務。
中    華    民    國    97    年    9     月    5     日
                  刑事第三庭  法  官  陳思成
上正本證明與原本無異。
如不服本判決，應於收受送達後10日內向本院提出上訴書狀（應
敘述具體理由並附繕本）。
上訴書狀如未敘述理由，應於上訴期間屆滿後20日內補提理由書
於本院。
                              書記官  吳詩琳
中    華    民    國    97    年    9     月    5     日
附錄論罪科刑法條
刑法第一百三十五條第一項
對於公務員依法執行職務時，施強暴脅迫者，處三年以下有期徒
刑、拘役或三百元以下罰金。


司法院資訊處製作；財團法人民間司法改革基金會備份。
